【裁判字號】    96,訴,848
【裁判日期】    970215
【裁判案由】    違反毒品危害防制條例
【裁判全文】
臺灣屏東地方法院刑事判決               96年度訴字第848號
公  訴  人  臺灣屏東地方法院檢察署檢察官
被      告  甲○○
上列被告因違反毒品危害防制條例案件，經檢察官提起公訴（96
年度毒偵字第869 號），本院裁定改依簡式審判程序審理，判決
如下：
    主  文
甲○○施用第一級毒品，累犯，處有期徒刑拾壹月。扣案之第一
級毒品海洛因壹包（淨重零點零公克，空包裝重零點貳零公克
）、甲基安非他命貳包（驗後淨重零點壹陸公克、零點壹壹捌
公克）、玻璃球吸食器壹支及殘渣袋伍個均沒收銷燬之。扣案之
空夾鍊袋捌個沒收。
    事  實
一、甲○○曾於民國93年間，因施用毒品案件，經臺灣高雄地方
    法院已裁定送觀察勒戒，於93年1 月20日，因無繼續施用傾
    向釋放，並由該署檢察官於93年1 月20日以93年度毒偵字第
    1020號另為不起訴處分確定；復於94年間，因毒品案件，經
    臺灣高雄地方法院於94年6 月3 日以94年度簡字第2254號判
    決有期徒刑6 月確定；又於93年間因詐欺案件，經臺灣高雄
    地方法院於94年12月30日以94年度易字第1469號判處有期徒
    刑3 月確定在案，該2 案件接續執行，已於95年6 月27日因
    徒刑執行完畢出監。
二、詎甲○○仍不思悔悟，明知海洛因及甲基安非他命業經公告
    列為毒品危害防制條例第2 條第2 項之第一、二級毒品，不
    得非法持有、施用，仍基於同時施用第一級毒品海洛因及第
    二級毒品甲基安非他命之犯意，於觀察勒戒期滿執行完畢後
    5 年內，於96年5 月8 日晚間8 時許，在其姓名年籍不詳之
    成年人朋友位於屏東縣屏東市住處內，以將第一級毒品海洛
    因粉末及第二級毒品甲基安非他命之粉末，共同攪拌後置放
    於其所有之玻璃球吸食器內，再以火烤燃燒煙霧方式，施用
    上開毒品1 次。嗣於96年5 月9 日下午4 時許，因騎乘贓車
    ，至屏東縣屏東市○○路高屏橋往北50公尺處，為警查覺可
    疑，予以攔檢盤查，甲○○突叫附載之方淑芬丟棄甲○○所
    有之海洛因1 包、甲基安非他命2 包、空夾鍊袋13只及甲基
    安非他命玻璃球吸食器1 支，因而為警當場查獲。
三、案經屏東縣警察局屏東分局報請臺灣屏東地方法院檢察署檢
    察官偵查起訴。
    理  由
一、本件被告甲○○犯係死刑、無期徒刑、最輕本刑為3 年以上
    有期徒刑以外之罪，其於本院準備程序中就前揭被訴事實為
    有罪之陳述，經受命法官告知簡式審判程序之旨，並聽取其
    與公訴人之意見後，本院認無不得或不宜改依簡式審判程序
    進行之處，爰依刑事訴訟法第273 條之1 第1 項、第284 條
    之1 ，本院合議庭裁定由受命法官獨任依簡式審判程序審理
    ；又簡式審判程序之證據調查，依刑事訴訟法第273 條之2
    規定，不受同法第159 條第1 項審判外陳述排除之限制，再
    被告對於卷內之各項證據，亦不爭執證據能力，故卷內所列
    之各項證據，自得作為證據，合先敘明。
二、上揭事實，業據被告於本院審理時坦承不諱，而被告為警所
    採集之尿液檢體，經送請正修科技大學超微量研究科技中心
    檢驗，結果呈鴉片代謝物類、安非他命類陽性反應，有該科
    技中心96年5 月24日編號R00-0000-000檢驗報告1 份在卷可
    稽。且扣案之第一級毒品海洛因1 包（淨重0 點03公克，空
    包裝重0 點20公克），經送法務部調查局檢驗結果，確係第
    一級毒品海洛因，此有法務部調查局96年6 月17日調科壹字
    第09623051200 號鑑定書1 紙附卷可佐；另扣案之第二級毒
    品甲基安非他命2 包（驗後淨重0 點136 公克、0 點118 公
    克），經送高雄醫學大學附設中和紀念醫院檢驗結果，確係
    第二級毒品甲基安非他命，此有該醫院96年9 月13日編號00
    00-000、0000-000檢驗報告2 紙附卷可佐，足認被告上開自
    白顯與事實相符，堪信為真實。本件事證明確，被告犯行洵
    堪認定。至被告抗辯本案查獲之毒品、玻璃球吸食器及夾鍊
    袋13個均非其所有，而為姓名年籍不詳之「黑仔」所有云云
    ，惟被告並無法提出「黑仔」之真正姓名年籍供本院調查，
    且證人即當場丟棄上開物品之方淑芬於警詢時證稱：「警方
    所查獲之毒品海洛因1 小包和安非他命2 小包、吸食器1支
    及夾鍊袋1 小包是甲○○的，是甲○○所有的毒品」等語（
    見偵查卷宗第9 頁）。證人方淑芬為被告之朋友，與被告並
    無怨隙，顯無涉詞誣陷之可能，是證人方淑芬所證，應堪採
    信。是被告所辯，應係卸責之詞，並無可採。
三、按海洛因、安非他命係毒品危害防制條例第2條第2項第1款
    、第2款所定之第一級毒品、第二級毒品，不得非法持有、
    施用。其於施用海洛因、甲基安非他命前持有海洛因、甲基
    安非他命犯行，為其施用之高度行為所吸收，不另論罪；又
    被告所犯上開之罪，係以一行為而觸犯數罪名，為想像競合
    犯，應依刑法第55條規定，從一重之施用第一級毒品罪處斷
    。故核被告所為，係犯毒品危害防制條例第10條第1項施用
    第一級毒品罪。查被告有事實欄所載論罪科刑執行之情形，
    此有臺灣屏東地方法院檢察署刑案資料查註紀錄表及臺灣高
    等法院被告前案紀錄表各1份在卷可查，其受有期徒刑執行
    完畢後，5年之內再犯有期徒刑以上刑之本罪，為累犯，應
    依刑法第47條第1項規定加重其刑。爰審酌被告曾因施用毒
    品經送勒戒處所施以觀察勒戒後，仍未能戒斷其施用毒品之
    惡習，足見其陷溺已深，惟因施用毒品僅係戕害其自己身心
    並無加害他人，此次施用毒品次數僅1次，且其犯罪後坦承
    犯行、態度尚稱良好等一切情狀，量處如主文所示之刑，以
    示懲儆。
四、至公訴意旨以被告係先後施用第一級毒品海洛因及第二級毒
    品甲基安非他命，應以數罪論處云云，惟按犯罪事實應依證
    據認定之，無證據不得推定其犯罪事實，刑事訴訟法第15 4
    條定有明文。又事實之認定，應憑證據，如未能發現相當證
    據，或證據不足以證明，自不能以推測或擬制之方法，為裁
    判基礎，此有最高法院40年台上字第86號判例參照。查本案
    僅有被告於審理時自承確有以一行為同時施用第一級毒品海
    洛因及第二級毒品甲基安非他命之自白，此外，並無其他證
    據足資證明被告係先後各別施用第一級毒品海洛因及第二級
    毒品甲基安非他命之情事，是本院自難遽為被告不利之認定
    。惟公訴意旨認此部分與前開有罪部分有裁判上一罪關係，
    依審判不可分原則，爰不另為無罪之諭知，併此敘明。
五、扣案之第一級毒品海洛因1包（淨重0點03公克，空包裝重0
    點20公克），經送法務部調查局檢驗結果，確係第一級毒品
    海洛因，此有法務部調查局96年6月17日調科壹字第0962305
    1200號鑑定書1紙附卷可佐；另扣案之第二級毒品甲基安非
    他命2包（驗後淨重0點136公克、0點118公克），經送高雄
    醫學大學附設中和紀念醫院檢驗結果，確係第二級毒品甲基
    安非他命，此有該醫院96年9月13日編號0000-000、0000-00
    0檢驗報告2紙附卷可佐。又其上之包裝袋，因均與毒品無法
    析離，應整體視為毒品；另扣案之被告所有供施用毒品之器
    具玻璃球吸食器1支及殘渣袋5個經送請高雄醫學大學附設中
    和紀念醫院檢驗結果，亦有甲基安非他命成分沾黏其內，有
    該院96年9月7日0000-000至0000-000檢驗報告5紙附卷可證
    ，均應依毒品危害防制條例第18條第1項前段之規定併予宣
    告沒收銷燬之。再扣案之被告所有且供其施用毒品所用之空
    夾鍊袋8個，經本院囑託高雄醫學大學附設中和紀念醫院鑑
    驗結果，尚未發現有海洛因或其他違禁物反應，應依刑法第
    38 條第1項第2款為沒收之宣告。
據上論斷，應依刑事訴訟法第273 條之1第1項、第299 條第1 項
前段，毒品危害防制條例第10條第1 項、第2 項、第18條第1 項
前段，刑法第11條、第38條第1 項第2 款、第47條第1 項、第55
條，判決如主文。
本案經檢察官劉昀到庭執行職務。
中    華    民    國    97    年    2     月    15    日
                  刑事第一庭  法  官  許蓓雯
以上正本證明與原本無異。
如不服本判決應於收受本判決送達後十日內向本院提出上訴書狀
，其未敘述上訴理由者，並得於提起上訴後十日內向本院補提理
由書狀（均須按他造當事人之人數附繕本）「切勿逕送上級法院
」
中    華    民    國    97    年    2     月    18    日
                               書記官  蘇雅慧
本案論罪科刑法條：
毒品危害防制條例第十條
施用第一級毒品者，處六月以上五年以下有期徒刑。
施用第二級毒品者，處三年以下有期徒刑。


司法院資訊處製作；財團法人民間司法改革基金會備份。
